pt-BR: Ferragens > Ferramentas > Esmerilhadeiras: Esmerilhadeiras angulares; Esmerilhadeiras de bancada; Esmerilhadeiras de matriz
es: Bricolaje > Herramientas > Esmeriladoras: Amoladoras angulares; Amoladoras de banco; Amoladoras de troqueles
lt-LT: Techninė įranga > Įrankiai > Šlifuokliai: Kampiniai šlifuokliai; Staliniai šlifuokliai; Štampavimo šlifuokliai
nl: Bouwmaterialen > Gereedschap > Slijpers: Haakse slijpers; Bankslijpers; Stiftslijpers
vi: Phần cứng > Công cụ > Máy mài: Máy mài góc; Máy mài để bàn; Máy mài khuôn
pl: Sprzęt > Narzędzia > Młynki: Szlifierki kątowe; Szlifierki stołowe; Szlifierki proste
hr-HR: Željezarija > Alati > Brusilice: Kutne brusilice; Stolne brusilice; Rotacijske brusilice
ko: 철물 > 도구 > 그라인더: 직각 그라인더; 탁상 그라인더; 다이 그라인더
da: Isenkram > Redskaber > Slibemaskiner: Vinkelslibere; Bænkslibere; Slibemaskiner til matricer
cs: Kutilství a řemeslo > Nářadí a nástroje > Brusky: Úhlové brusky; Stolní brusky; Pneumatické přímé brusky
ro-RO: Feronerie > Unelte > Polizoare: Polizoare unghiulare; Polizoare de masă; Polizoare matrițe
de: Heimwerkerbedarf > Werkzeuge > Schleifmaschinen: Winkelschleifer; Tischschleifer; Schleifmaschine mit Spannzange
hu: Hardver > Szerszámok > Csiszolók: Szögcsiszolók; Padcsiszolók; Marócsiszolók
pt-PT: Equipamento > Ferramentas > Esmeris: Esmeris de ângulo; Esmeris de bancada; Esmeris de corte
nb: Maskinvare > Verktøy > Slipemaskiner: Vinkelslipere; Benkslipere; Rettslipere
it: Articoli di ferramenta > Utensili > Molatrici: Smerigliatrici angolari; Smerigliatrici da banco; Smerigliatrici a stampo
sk-SK: Náradie > Nástroje > Brúsky: Uhlové brúsky; Stolné brúsky; Priame brúsky
zh-TW: 硬體 > 工具 > 磨床: 角磨機; 砂輪機; 刻磨機
tr: Hırdavat > Aletler > Taşlama Makineleri: Açılı Taşlamalar; Tezgah Taşlama Makineleri; Kalıp Taşlama
el: Υλικά κατασκευών > Εργαλεία > Λειαντήρες (Grinders): Λειαντήρες υπό γωνία; Επιτραπέζιοι λειαντήρες; Λειαντήρες εσοχών
bg-BG: Железария > Инструменти > Машини за шлайфане: Ъглошлайфи; Настолни шлайф машини; Прави машини за шлайфане
fr: Quincaillerie > Outils > Meuleuses: Meuleuses d’angle; Meuleuses de table; Meuleuses droite
zh-CN: 五金/硬件 > 工具 > 研磨机: 角磨机; 台式研磨机; 模具研磨机
sv: Metallprodukter > Verktyg > Slipmaskiner: Vinkellipmaskiner; Bänkslipmaskiner; Metallslipmaskiner
th: ฮาร์ดแวร์ > เครื่องมือ > เครื่องเจีย: เครื่องเจียรไฟฟ้า; เครื่องเจียรตั้งโต๊ะ; เครื่องเจียรคอตรง
ja: DIY用品 > 工具 > グラインダー: アングルグラインダー; ベンチグラインダー; ダイグラインダー
sl-SI: Gradbena oprema > Orodja > Brusilniki: Kotni brusilniki; Namizni brusilniki; Rotacijski brusilniki
fi: Rakentaminen > Työkalut > Hiomalaitteet: Kulmahiomakoneet; Penkkihiomakoneet; Suorahiomakoneet
en: Hardware > Tools > Grinders: Angle Grinders; Bench Grinders; Die Grinders
ru: Оборудование и технические изделия > Инструменты > Шлифовальные машины и станки: Угловые шлифовальные машины; Настольные шлифовальные станки; Прямые шлифовальные машины